【裁判字號】    97,上訴,2393
【裁判日期】    971113
【裁判案由】    毒品危害防制條例
【裁判全文】
臺灣高等法院臺中分院刑事判決        97年度上訴字第2393號
上  訴  人
即  被  告  乙○○
選任辯護人  華嘉遠  律師
上列上訴人因毒品危害防制條例案件，不服臺灣臺中地方法院97
年度訴字第2818號中華民國97年8月18日第一審判決（起訴案號
：臺灣臺中地方法院檢察署97年度毒偵字第3226號），提起上訴
，本院判決如下：
    主  文
上訴駁回。
    犯罪事實
一、乙○○前因施用毒品案件，經法院裁定令入戒治處所施以強
    制戒治，於民國92年8月9日強制戒治執行完畢釋放。復因施
    用毒品等案件，經法院分別判處有期徒刑8月、10月、10 月
    ，嗣經減刑為4月、5月、5月確定，合併定應執行刑為有期
    徒刑8月，於96年10月26日假釋出監付保護管束，於96年11
    月9日縮刑期滿未經撤銷假釋，以已執行論。復於97年4月22
    日晚上8時許，在臺中縣大里市○○○路17巷4號住處內，以
    摻入香煙內點火吸食之方式，施用第一級毒品海洛因1次。
    嗣於同年月24日23時20分許，在臺中縣太平市○○路741號
    ，為警攔檢而查獲。
二、案經臺中縣警察局太平分局報請臺灣臺中地方法院檢察署檢
    察官偵查起訴。
    理    由
一、訊據上訴人即被告乙○○（下稱被告）於原審及本院審理時
    坦承上揭施用第一級毒品之犯罪事實不諱，而被告為警查獲
    時經採其尿液送驗結果，呈嗎啡陽性反應，有尿液代號與真
    實姓名對照表、中山醫學大學附設醫院檢驗科藥物檢測中心
    尿液檢驗報告在卷可稽，堪信被告之自白與事實相符。被告
    上開施用第一級毒品海洛因之犯行堪予認定，應依法論科。
二、核被告所為，係犯毒品危害防制條例第10條第1項施用第一
    級毒品罪。被告持有第一級毒品之低度行為，為施用之高度
    行為所吸收，不另論罪。被告所犯施用第一級毒品罪被告前
    因施用毒品案件，經法院判決科刑及執行如事實欄所示等情
    ，有臺灣高等法院被告前案紀錄表及臺灣臺中地方法院檢察
    署刑案資料查註紀錄表各1份附卷可參，被告受有期徒刑之
    執行完畢，5年以內故意再犯有期徒刑以上之罪者，為累犯
    ，均應依刑法第47條第1項規定，加重其刑。
三、原審因依毒品危害防制條例第10第1項、刑法第11條前段、
    第47條第1項等規定，審酌被告之素行，施用毒品之次數，
    施用毒品是戕害自己身心健康之行為，所生危害等一切情狀
    ，予以科處有期徒刑11月，認事用法，核無違誤，量刑亦屬
    妥適。被告上訴意旨，指摘原審量刑太重云云，惟按量刑輕
    重係屬事實審法院得依職權自由裁量之事項，苟未逾越法定
    刑度，不得遽指為違法，且下級審量定之刑，如無過重或失
    輕之不當情形，則上級審法院對下級審法院之職權行使，原
    則上應予尊重，本件原審已詳細審酌上揭一切情狀，所量定
    之刑，亦無過重之不當情形，已見前述，被告上訴為無理由
    ，應予駁回。
據上論斷，應依刑事訴訟法第368條，判決如主文。
本案經檢察官甲○○到庭執行職務。
中    華    民    國    97    年    11    月    13    日
            刑事第七庭    審判長法  官  林  榮  龍
                                法  官  張  惠  立
                                法  官  鄭  永  玉
上列正本證明與原本無異。
如不服本判決應於收受送達後十日內向本院提出上訴書狀，其未
敘述上訴之理由者並得於提起上訴後十日內向本院補提理由書（
均須按他造當事人之人數附繕本）。
                                書記官    瑞  芳
中    華    民    國    97    年    11    月    13    日


司法院資訊處製作；財團法人民間司法改革基金會備份。
